最　高　行　政　法　院　裁　定
　　　　　　　　　　　　　　　　　　 96年度裁字第04192號
上　訴　人　承洋股份有限公司
代　表　人　甲○○
訴訟代理人　劉興源律師
被 上訴 人　財政部基隆關稅局
代　表　人　丘欣
上列當事人進口貨物繳驗不實發票事件，上訴人對於中華民國96
年2月15日臺北高等行政法院94年度訴字第3341號判決，提起上
訴，本院裁定如下：
　　主  文
上訴駁回。
上訴審訴訟費用由上訴人負擔。
　　理  由
一、按對於高等行政法院判決之上訴，非以其違背法令為理由，
    不得為之，行政訴訟法第242條定有明文。依同法第243條第
    1項規定，判決不適用法規或適用不當者，為違背法令；而
    判決有同條第2項所列各款情形之一者，為當然違背法令。
    是當事人對於高等行政法院判決上訴，如依行政訴訟法第24
    3條第1項規定，以高等行政法院判決有不適用法規或適用不
    當為理由時，其上訴狀或理由書應有具體之指摘，並揭示該
    法規之條項或其內容；若係成文法以外之法則，應揭示該法
    則之旨趣；倘為司法院解釋或本院之判例，則應揭示該判解
    之字號或其內容。如以行政訴訟法第243條第2項所列各款情
    形為理由時，其上訴狀或理由書，應揭示合於該條項各款之
    事實。上訴狀或理由書如未依此項方法表明，或其所表明者
    與上開法條規定不合時，即難認為已對高等行政法院判決之
    違背法令有具體之指摘，其上訴自難認為合法。本件上訴人
    對於原判決上訴，係以：原審既認英屬維京群島商動力貿易
    公司（下稱動力公司）究為何人設立，應依其設立登記之文
    件為準，卻又依日本商五十鈴公司（下稱五十鈴公司）委請
    律師函覆我國駐日代表處之內容，認定動力公司係由上訴人
    設立並掌控，其前後理由互為矛盾，且在無設立登記等相關
    證據文件，顯未依證據認定事實；且原審未說明五十鈴公司
    之律師函未踐履證據調查程序如何可採，自屬判決未備理由
    。縱認動力公司為上訴人所設立，據此認定五十鈴公司開立
    給動力公司的發票價格為真實，亦有錯誤。原審未依證據，
    僅以其中數筆上訴人付款金額相當於動力公司與五十鈴公司
    之發票價格，率認五十鈴公司與動力公司間之發票價格為上
    訴人實際進口價格，原處分調整本件貨物進口價格之證據顯
    然不足，原審未予糾正，有違證據法則，且其未准予扣除上
    訴人支付五十鈴公司之防治污染檢驗費，亦有不適用相關法
    令之違法。另上訴人實際支付之價款，僅相當於動力公司與
    五十鈴公司之發票價格之半數，五十鈴公司開立之發票即非
    真實。被上訴人捨關稅法第31條以下之規定，改依海關緝私
    條例第37條第1項、第44條規定，認定上訴人有繳驗不實發
    票之違章，即有適用法令錯誤之違法等語，為其理由。惟核
    其所陳上述理由，業經原審判決認定上訴人虛報進口貨物價
    值，乃係依調查所得，而適用行為時關稅法第29條第1項、
    第2項所規定以進口貨物交易價格為計算依據，自無同法第
    31條以下因無同法第29條規定可資核定價格之適用餘地，上
    訴人謂原審捨關稅法第31條以下各條不予適用一節，有未揭
    示依訴訟資料合於該違背法令之具體事實。再關於未扣除上
    訴人支付五十鈴公司之防治污染檢驗費一節，為上訴人於提
    起上訴後，始提出之新事實，依行政訴訟法第254條第1項規
    定，非本院所得斟酌。另原審就動力公司係何人設立一節，
    並未為認定，乃上訴人稱原審認定動力公司為上訴人所設立
    ，顯有矛盾云云，亦顯未揭示合於該違背法令之具體事實。
    另上訴意旨其餘各節，經核係就原審取捨證據、認定事實之
    職權行使，指摘其為不當，難認原審有未踐履證據調查程序
    或違反證據法則情形。綜上所述，本件上訴意旨難認為對原
    判決之如何違背法令已有具體之指摘，依首開說明，應認其
    上訴為不合法，應予駁回。
二、據上論結，本件上訴為不合法，依行政訴訟法第249條第1項
    前段、第104條、民事訴訟法第95條、第78條，裁定如主文
    。
中　　華　　民　　國　　96　　年　　12　　月　　31　　日
                    最高行政法院第二庭
                        審判長法官　鄭　淑　貞
                              法官　黃　合　文
                              法官　吳　明　鴻
                              法官　鄭　小　康
                              法官　帥　嘉　寶
以  上  正  本  證  明  與  原  本  無  異
中　　華　　民　　國　　96　　年　　12　　月　　31　　日
　　　　　　　　　　　　　　　書記官　郭　育　玎
